臺灣臺中地方法院刑事裁定
111年度聲字第1772號
聲  請  人  臺灣臺中地方檢察署檢察官
受  刑  人  張志揚（原名張建中）



上列聲請人因受刑人數罪併罰有2裁判以上，聲請定其應執行之
刑（111年度執聲字第1266號），本院裁定如下：
    主    文
張志揚因犯詐欺罪，所處各如附表所載之刑，應執行有期徒刑壹
年拾壹月，如易科罰金，以新臺幣壹仟元折算壹日。
    理    由
一、按裁判確定前犯數罪者，併合處罰之；數罪併罰，有二裁判
    以上者，依刑法第51條之規定，定其應執行之刑；宣告多數
    有期徒刑者，於各刑中之最長期以上，各刑合併之刑期以下
    ，定其刑期，但不得逾30年，刑法第50條第1項前段、第53
    條及第51條第5款分別定有明文。又犯最重本刑為5年以下有
    期徒刑以下之刑之罪，而受6月以下有期徒刑或拘役之宣告
    者，得以新臺幣1千元、2千元或3千元折算1日，易科罰金；
    上開規定，於數罪併罰之數罪均得易科罰金，其應執行之刑
    逾6月者，亦適用之，刑法第41條第1項前段、第8項亦有明
    文規定。是關於數罪併罰，數宣告刑均得易科罰金，而定應
    執行之刑超過6個月之案件，仍得易科罰金。再按法律上屬
    於自由裁量事項，尚非概無法律性之拘束，在法律上有其外
    部界限及內部界限。前者法律之具體規定，使法院得以具體
    選擇為適當裁判，此為自由裁量之外部界限。後者法院為自
    由裁量時，應考量法律之目的，法律秩序之理念所在，此為
    自由裁量之內部界限。法院為裁判時，二者均不得有所踰越
    。在數罪併罰而有二裁判以上，應定其應執行刑之案件，法
    院所為刑之酌定，固屬自由裁量事項，然對於法律之內、外
    部界限，仍均應受其拘束（最高法院91年度台非字第32號判
    決意旨參照）。
二、受刑人張志揚因犯詐欺罪，經臺灣高等法院臺中分院及本院
    先後判處如附表所示之刑，均經確定在案，有附表所示刑事
    判決，及高等法院被告前案紀錄表各1份在卷可憑。本件檢
    察官聲請定應執行刑合於上開規定，本院審核認屬正當。又
    受刑人所犯如附表編號1至3所示之罪，前經臺灣高等法院臺
    中分院以105年度聲字第1225號裁定定其應執行刑為有期徒
    刑1年8月，有該裁定在卷可考，是本院定其應執行刑，不得
    逾越刑法第51條第5款所定法律之外部界限，即不得重於附
    表編號1至4所示10罪之總和（有期徒刑3年4月）；亦應受內
    部界限之拘束，即不得重於附表編號1至3之執行刑（有期徒
    刑1年8月），加計附表編號4之宣告刑（有期徒刑6月）之總
    和（有期徒刑2年2月）。爰定其應執行之刑如主文，併諭知
    易科罰金之折算標準。另本院前已函詢受刑人對本件定應執
    行刑案件有無意見欲表達，並告以於文到5日內具狀陳述意
    見，該函文於民國111年6月28日送達與受刑人，惟受刑人迄
    今未表示意見，附此敘明。
三、爰依刑事訴訟法第477條第1項，刑法第53條、第51條第5款
    、第41條第1項前段、第8項，裁定如主文。
中　　華　　民　　國　　111 　年　　 7　　月　　15　　日
                  刑事第十四庭  法　官　江健鋒
以上正本證明與原本無異。
如不服本裁定，應於送達後5日內向本院提出抗告狀（應附繕本
）。
                                書記官　呂偵光
中　　華　　民　　國　　111 　年　　 7　　月　　15　　日

受刑人張志揚定應執行刑附表：
編           號  1 2 3 罪           名  詐欺 詐欺 詐欺 宣    告    刑  有期徒刑4月，如易科罰金，以新臺幣1000元折算1日（共5罪） 有期徒刑3月，如易科罰金，以新臺幣1000元折算1日（共3罪） 有期徒刑5月，如易科罰金，以新臺幣1000元折算1日 犯  罪  日   期  101年8月1日、8月3日（共2次）、8月7日（聲請書附表誤載為80月7日）、8月20日至21日 101年8月7日、8月9日、8月21日（聲請書附表誤載為80月21日） 101年8月21日至22日 偵查(自訴)機關年度案號  臺灣臺中地方檢察署101年度偵字第19651、20653、20667、20668、20729、21937、23036、23257、25149、26036、26747、27506、27507、27526、27527、27528、27550 、26748號   最後事實審 法        院 臺灣高等法院臺中分院    案        號 103年度金上訴字第1627號、103年度上易字第1407、1417號    判 決  日 期 104年5月21日   確定判決 法        院 臺灣高等法院臺中分院    案        號 103年度金上訴字第1627號、103年度上易字第1407、1417號    判決確定日期 104年5月21日   是否為得易科罰金之案件  是 是 是 備      註  臺灣臺中地方檢察署105年度執更字第3224號（編號1至3經定應執行有期徒刑1年8月）     原確定判決附表7編號10經宣告有期徒刑6月部分，經最高法院以105年度台非字第77號撤銷   

編           號  4 （以下空白）  罪           名  詐欺   宣    告    刑  有期徒刑6月，如易科罰金，以新臺幣1000元折算1日   犯  罪  日   期  100年11月13日至101年9月19日   偵查(自訴)機關年度案號  臺灣臺中地方檢察署105年度偵字第1449、15042號   最後事實審 法        院 臺灣臺中地方法院    案        號 110年度簡字第1136號    判 決  日 期 110年12月24日   確定判決 法        院 臺灣臺中地方法院    案        號 110年度簡字第1136號    判決確定日期 111年2月7日   是否為得易科罰金之案件  是   備      註  臺灣臺中地方檢察署111年度執字第5426號